臺灣高等法院臺南分院刑事判決
                                    110年度上易字第216號
上  訴  人  
即  被  告  黃立為（原名黃敬壬）
0

            陳昇泰

共      同
選任辯護人  何國榮律師
上  訴  人  
即  被  告  黃俊霖

上列上訴人等因賭博案件，不服臺灣嘉義地方法院109年度易字
第637號中華民國110年1月27日第一審判決（起訴案號：臺灣嘉
義地方檢察署109年度偵字第7245號），提起上訴，本院判決如
下：
    主  文
上訴駁回。
    事實及理由
一、本案經本院審理結果，認第一審以被告乙○○、甲○○、 丙○○
    所為，均係犯刑法第268條前段之意圖營利供給賭博場所罪
    及同條後段之意圖營利聚眾賭博罪；被告乙○○、甲○○、 丙○○犯多次圖利供給賭博場所及圖利聚眾賭博犯行，均係基於
    同一營利之意圖而反覆、繼續實行，均應各論以集合犯之一
    罪；被告乙○○、甲○○、 丙○○與「雪茄」所屬賭博集團成員
    間，就上開犯行，有犯意聯絡及行為分擔，均應論以共同正
    犯；被告乙○○、甲○○、 丙○○以一行為同時觸犯上開2罪，為
    想像競合犯，應依刑法第55條規定，均從一情節較重之圖利
    聚眾賭博罪處斷；被告乙○○前因圖利聚眾博罪，經臺灣臺中
    地方法院以107年度易字第1851號判處有期徒刑6月，嗣經臺
    灣高等法院臺中分院以108年度上易字第773號駁回上訴確定
    ，於民國108年11月22日執行完畢，其於受徒刑之執行完畢
    後仍持續故意再犯本件有期徒刑以上之罪，為累犯，參酌司
    法院釋字第775號解釋意旨，爰依刑法第47條第1項之規定加
    重其刑；被告乙○○、甲○○、 丙○○於員警尚未發覺其等犯行
    前，主動向員警坦承犯行而接受裁判，符合自首之要件，均
    依刑法第62條前段之規定減輕其刑。其認事用法及量刑均無
    違誤，應予維持，並引用第一審判決書（如附件）所載之犯
    罪事實、證據及理由外，並補充證據如下：被告乙○○、甲○○
    、 丙○○於本院之自白。
二、被告乙○○、甲○○、 丙○○上訴意旨略以：被告乙○○、甲○○、 
    丙○○均自始已坦承犯行，自應獲最高幅度之減輕，原審未審
    酌上情，逕科處被告乙○○需入監服刑之刑度，且對被告甲○○
    、 丙○○科處甚重刑度，自有認事用法之違誤，請求給予被
    告乙○○易科罰金之機會，被告甲○○、 丙○○給予緩刑宣告；
    另被告甲○○、 丙○○之犯罪所得新台幣（下同）32萬元及64,
    000元，係被告乙○○將犯罪所得分予該2人，被告乙○○就犯罪
    所得之沒收自應扣除該部分金額。
三、原審以被告所為係犯刑法第268條前段之意圖營利供給賭博
    場所罪及同條後段之意圖營利聚眾賭博罪，事證明確，適用
    刑法第28條、第268條、第55條、第47條第1項、第62條前段
    、第41條第1項前段、第38條第2項前段、第38條之1第1項前
    段、第3項、刑法施行法第1條之1第1項之規定，並審酌被告
    乙○○、甲○○、 丙○○均不思循正當途徑牟取利益，竟經營賭
    博事業，助長民眾不勞而獲之心態，敗壞善良社會風氣，影
    響合理經濟秩序，所為均屬不該，惟念及被告乙○○、甲○○、
     丙○○犯後均坦承犯行，態度良好，兼衡被告乙○○自承大學
    肄業、已婚、育有1名未成年子女、目前從事風水命理工作
    、被告甲○○自承大學肄業、未婚、目前從事中古車買賣工作
    、被告 丙○○自承高職畢業、未婚、目前從事物流工作之生
    活狀況及智識程度、被告黃敬壬、甲○○、 丙○○所供給之賭
    博場所為虛擬之場所、係以招攬賭客至群組簽賭之方式聚眾
    賭博，所招募之賭客及下注之數量具有相當規模，對法益侵
    害之情節並非輕微、參與賭博事業之期間、所獲得之利益、
    被告乙○○為本案賭博事業之實際經營者、被告甲○○、 丙○○
    係受僱從事賭博事業之分工狀況與參與程度及被告甲○○、 
    丙○○之前科素行等一切情狀，分別量處如有期徒刑10月、5
    月、4月，並就被告甲○○、 丙○○所處之刑均諭知易科罰金之
    折算標準；另就扣案如原判決附表編號一至七、八、九所示
    之手機，分別為被告乙○○、甲○○、 丙○○所有，且供本案犯
    罪所用之物，如附表編號十至十五、十七至二十所示之物，
    為被告乙○○所有，供本案犯罪所用之物，均應依刑法第38條
    第2項前段之規定宣告沒收，被告乙○○就本案犯罪所得為150
    萬元，被告甲○○、 丙○○於從事本案犯行期間，分別領取32
    萬元及64,000元之薪資報酬，均為其等犯罪所得，應依刑法
    第38條之1第1項前段、第3項之規定，諭知沒收，併諭知於
    全部或一部不能沒收或不宜執行沒收時，追徵其價額。經核
    其認事用法並無違誤，量刑亦屬允當。
四、被告乙○○、甲○○、 丙○○雖以前揭情詞提起上訴，惟查：
　㈠按量刑之輕重，屬事實審法院得依職權自由裁量之事項，苟
    已斟酌刑法第57條各款所列情狀，而未逾越法定刑度，不得
    遽指為違法。原審法院所量處被告乙○○、甲○○、 丙○○刑責
    ，已審酌被告乙○○、甲○○、 丙○○之素行、犯罪所生危害、
    犯罪情狀、智識程度、家庭狀況及犯罪後態度等一切情狀，
    於法定刑度內妥為裁量，並無不當或違法之情形，復與比例
    原則、平等原則、罪責相當原則相合。被告乙○○前甫因圖利
    聚眾賭博罪，經法院判刑確定而執行完畢，卻立即另起爐灶
    再犯本案，實仍心存僥倖，其惡性非輕；且本案依賭客對話
    紀錄之擷取圖片所示（見警卷第44、50-52頁），被告乙○○
    、甲○○、 丙○○所招募之賭客及下注之數量均具相當規模，
    犯罪情節並非輕微，參以圖利聚眾賭博罪之最重本刑為3年
    以下有期徒刑，原審亦僅就被告乙○○、甲○○、 丙○○分別量
    處有期徒刑10月、5月、4月，並非甚重，難認原審量刑有何
    過重之情，且依被告甲○○、丙○○所參與圖利聚眾賭博之規模
    ，其等所受刑罰之宣告並無以暫不執行為適當之情形，而不
    適宜為緩刑之宣告。
　㈡按二人以上共同犯罪，關於犯罪所得之沒收、追繳或追徵，
    應就各人所分得者為之。又所謂各人「所分得」，係指各人
    「對犯罪所得有事實上之處分權限」，法院應視具體個案之
    實際情形而為認定。至於共同正犯各人實際上有無犯罪所得
    ，或其犯罪所得之多寡，應由事實審法院綜合卷證資料及調
    查所得認定之（最高法院105年度台上字第1733號判決可資
    參考）。次按，有關犯罪所得之沒收，刑法第38條之1 之立
    法理由提及：「依實務多數見解，基於澈底剝奪犯罪所得
    以根絕犯罪誘因之旨趣，不問成本、利潤，均應沒收。」亦
    即有關犯罪所得之沒收係採總額原則，不扣除成本。故於具
    體個案應先界定有無利得，若有利得，再判斷其利得範圍，
    此時始生不扣除成本之問題（最高法院110年度台上字第152
    2號判決意旨參照）。經查：被告甲○○、 丙○○之犯罪所得32
    萬元及64,000元，固係被告乙○○所交付，惟此均為其等受僱
    於被告乙○○而按月所得之薪資乙節，業據其等供述明確（見
    警卷第14、20-21頁），並非其等與被告乙○○直接將自賭博
    上游所交付之報酬所分受，應屬明確，況且賭博上游係將15
    0萬交付予被告乙○○，被告甲○○、 丙○○對該150萬元毫無事
    實上之處分權限，如何能認其等薪資係自該150萬元之犯罪
    所得所分得而應予扣除？參以被告乙○○僱用被告甲○○、 丙○○為其經營賭博事業所付出之薪資，本即為其支出之犯罪成
    本，依前揭說明，更無扣除之理由。是辯護人上訴主張被告
    乙○○關於犯罪所得之沒收應扣除所支付予被告甲○○、 丙○○
    之薪資乙節，亦無所據。綜上，本件上訴並無理由，應予駁
    回。
五、應適用之法條：
    刑事訴訟法第368條、第373條。
本案經檢察官柯文綾提起公訴，檢察官鄭益雄到庭執行職務。
中　　華　　民　　國　　110 　年　　8 　　月　　11　　日
                  刑事第七庭    審判長法  官  吳勇輝
                                      法  官  周紹武
                                      法  官  吳錦佳
以上正本證明與原本無異。
不得上訴。
　　　　　　　　　　　　　　　　　　　書記官  王杏月
中　　華　　民　　國　　110 　年　　8 　　月　　11　　日
本判決論罪科刑條文：
中華民國刑法第268條
意圖營利，供給賭博場所或聚眾賭博者，處3年以下有期徒刑，
得併科9萬元以下罰金。